【裁判字號】    98,審消債更,204
【裁判日期】    980225
【裁判案由】    聲請更生程序
【裁判全文】
臺灣高雄地方法院民事裁定         98年度審消債更字第204號
聲  請  人  甲○○
代  理  人  唐國盛律師
上列當事人聲請消費者債務清理事件，本院裁定如下：
    主  文
聲請人應於本裁定送達後十四日內，補提如附表所示之證明文件
到院。
    理  由
一、按債務人對於金融機構因消費借貸、自用住宅借款、信用卡
    或現金卡契約而負債務，在聲請更生或清算前，應提出債權
    人清冊，以書面向最大債權金融機構請求協商債務清償方案
    並表明共同協商之意旨；債務人聲請更生時，應提出財產及
    收入狀況說明書及其債權人、債務人清冊，消費者債務清理
    條例（下稱本條例）第151 條第1 項及第43條第1 項分別定
    有明文。又聲請更生或清算不合程式、不備其他要件或拒絕
    提出關係文件者，法院應以裁定駁回之，但其情形可以補正
    者，法院應定期間先命補正，復為本條例第8 條、第46條所
    明定。
二、查本件聲請人向本院聲請更生，雖主張：其有不能清償債務
    情事，對於金融機構因消費借貸、自用住宅借款、信用卡或
    現金卡契約而負債務，曾以信函向最大債權金融機構請求協
    商，而協商不成立，且其無擔保或無優先權之債務總額未逾
    新臺幣1,200 萬元，復未經法院裁定開始清算程序或宣告破
    產，爰請求准予更生等語。
三、經查：聲請人於聲請更生前並未依照中華民國銀行公會會員
    辦理消費金融案件無擔保債務協商機制成立協商；雖曾於97
    年11月10日發函予國泰人壽保險股份有限公司（下稱國泰人
    壽公司）請求協商債務，惟並未依金融機構債務協商機制規
    定檢附所有資料申請，經國泰人壽公司以申請文件不符規定
    退件，是聲請人聲請更生，顯未遵循本條例第151 條第1 項
    規定對於金融機構因消費借貸、自用住宅借款、信用卡或現
    金卡契約所負債務與全體債權金融機構先行債務協商之機制
    ，依上開說明，其聲請不合程式，爰定期命聲請人於消費者
    債務清理條例施行後，依金融機構債務協商機制規定檢附資
    料向最大債權金融機構申請協商，並補提如附表所示證明文
    件及其他關係文件到院，如逾期未補正，則駁回其更生聲請
    。
附表：
1.提出收受本裁定後，聲請人向最大債權金融機構檢附下列資料
  ：(1)前置協商申請書正本(2)身份證正反面影本(3)前置協商申請
  人財產及收支狀況說明書正本(4)債權人清冊（檢附向財團法人
  金融聯合徵信中心申請金融機構債權人清冊正本）(5)近2 年度
  綜合所得資料清冊及最近1 個月核發之財產資料清單(6)近3 個
  月薪資證明文件(7)勞工保險被保險人投保資料表及明細正本（
  如無投保則無須提供）申請協商之證明文件（須提出全部申請
  資料及最大債權金融機構收受之證明）。
2.上開申請協商成立或不成立之證明文件（例如最大債權金融機
  構於聲請人申請協商後30日不開始協商，或自開始協商之翌日
  起逾90日協商不成立，或拒絕協商而退件，本項證明文件如於
  14 日 內無法提出請先補正附表其餘證明文件）。
3.提出聲請前2 年每月實際向各債權人清償之貸款數額及明細資
  料影本（含無擔保及有擔保債務清償明細；如聲請人未保留相
  關證據，請逕向最大債權銀行申請清償明細資料）並說明積欠
  各債權銀行債務之原因，另應表明自何時起未清償，並提出證
  明文件，及於各金融機構之全部存摺（含證券存摺）影本，需
  附完整清晰內頁資料並補存摺至裁定送達日之後。
4.95年、96年度薪資扣繳憑單及97年１月迄今薪資證明（請勿以
  轉帳資料代替）。
5.應分擔扶養義務人陳勝耀、陳勝彬及陳勝森之95年、96年度國
  稅局財產歸屬資料及綜合所得稅各類所得資料清單或提供其身
  份證字號。
6.聲請人配偶陳王淑霞之收入證明、薪水帳戶存摺影本，並陳明
  對家計之負擔計算方式。
7.請說明聲請人及受扶養人是否有領取低收入戶補助、教育補助
  、失業給付、老年給付或其他津貼補助，其期間及領取總金額
  ，並提出領取補助款之存摺等證明文件。
8.支出必要費用之證明文件（收據及明細）以及如有投保之所繳
  保險費用之完整保險契約(須記載保險期間及金額)；如有其他
  如儲蓄型保險單、投資型保險單、股票、基金或其他財產及收
  入，亦應併為陳明其種類之現值金額及提出證明文件影本，並
  請說明債務人協商前２年之信用消費概略明細。
9.其餘有不能清償債務或有不能清償債務之虞之相關證明文件（
  例如生病之診斷證明書、非自願性離職證明書等）。
10.最近１個月財團法人金融聯合徵信中心當事人綜合信用報告書
  （紅色聯單）及債務清理條例前置協商專用債權人清冊（綠色
  聯單）。
11.請提出聲請人名下所有車輛之車籍資料及是否設定動產抵押優
  先權？請一併提出證明文件。
12.聲請人所有坐落高雄市○○區○○段642 地號及門牌號碼高雄
  市○○區○○路16巷1 弄8 之5 號房屋之土地及建物最新登記
  謄本正本，並提出上開不動產之課稅現值證明資料（請向稅捐
  機關申請）並陳報不動產交易價值及其證明文件。
13.請陳明是否於更生程序中與自用住宅借款債權人訂自用住宅借
  款特別條款。
中    華    民    國    98    年    2     月    25    日
              民事第五庭    法      官  李昭彥
上為正本係照原本作成。
本件不得抗告。
中    華    民    國    98    年    2     月    25    日
                            書  記  官  張家瑜


司法院資訊處製作；財團法人民間司法改革基金會備份。
